【裁判字號】    98,交抗,735
【裁判日期】    980804
【裁判案由】    聲明異議
【裁判全文】
臺灣高等法院臺中分院交通事件裁定
原處分機關  交通部公路總局臺中區監理所
抗  告  人
即受處分人  甲○○
                    國民
上列抗告人因聲明異議案件，不服臺灣臺中地方法院中華民國98
年6月17日所為第一審裁定（98年度交聲字第2049號）提起抗告
，本院裁定如下：
    主      文
抗告駁回。
    理      由
一、抗告意旨略以：(一)裁定書上理由二，依情理應免罰，爰聲明
    異議等語。異議人（抗告人）甲○○於94年2月18日就已申
    訴。(二)監理所之文件信封讓人誤以為詐騙集團而未加以理會
    。請撤銷原裁定，更為適當之裁定云云。
二、按受處分人，不服道路交通管理處罰條例第八條主管機關所
    為之處罰，得於接到裁決書之翌日起二十日內向管轄法院聲
    明異議，道路交通管理處罰條例第八十七條第一項定有明文
    。再依道路交通管理處罰條例第八十七條規定向管轄法院聲
    明異議之期間，自裁決送達之翌日起算，並得依法扣除在途
    期間，道路交通案件處理辦法第十二條亦有明文。次依法院
    訴訟當事人在途期間標準第四條第一項第二款規定，道路交
    通案件處理辦法第十二條規定交通案件聲明異議之在途期間
    扣除，當事人非居住於處罰機關所在之鄉、鎮、市（包括縣
    轄市、省轄市及院轄市），但居住於受理聲明異議案件法院
    之管轄區域者，依本標準第二條第一款中之「地方法院在途
    期間」欄所載日數，扣除在途期間。復按道路交通管理事件
    統一裁罰基準及處理細則第五條之規定，違反道路交通管理
    事件，有關文書送達之程序，依行政程序法之規定。而依行
    政程序法第七十二條第一項本文之規定，送達，於應受送達
    人之住居所、事務所或營業所為之。
三、經查：本件原處分機關於94年3月9日裁決，於94年3月14日
    寄送至抗告人即受處分人甲○○之住所所在地即臺中縣沙鹿
    鎮○○○街256號，並由抗告人甲○○收受，有交通部公路
    總局臺中區監理所中華民國郵政掛號郵件收件回執影本一紙
    在卷可稽，其送達程序合法。抗告人如對原處分機關裁決不
    服欲提起異議，自應於20日之法定期間內提起，其得異議期
    間自94年4月3日（送達翌日）起算，再依法扣除因異議人設
    址於臺中縣沙鹿鎮○○○街256號之在途期間3日後，應於94
    年4月6日屆滿。惟異議人遲至98年6月6日10時許（原裁定誤
    載為98年6月10日，應逕予更正）始向原處分機關聲明異議
    ，有聲明異議狀上之原處分機關收文專用章一枚在卷可考，
    顯見本件異議人之聲明異議，於加計在途期間後，仍已逾期
    ，從而原審法院認抗告人聲明異議已逾法定期間，而以裁定
    駁回，經核並無不合。抗告意旨仍執前詞指摘原裁定不當，
    為無理由，應予駁回。至於抗告理由欄辯稱抗告人於94年2
    月18日就已申訴等語，雖有台中區監理所交通違規陳述單一
    紙在卷可稽，惟所謂「申訴」僅為對「舉發違規通知單」所
    為之聲明不服；而「聲明異議」始為對「裁決書」所為之聲
    明不服，抗告意旨誤「申訴」為「聲明異議」，實乃誤解，
    併此敘明。
據上論結，應依道路交通案件處理辦法第26條，刑事訴訟法第41
2條，裁定如主文。
中    華    民    國    98    年    8     月    4     日
            交通法庭    審判長法  官  王  增  瑜
                              法  官  廖  柏  基
                              法  官  吳  進  發
以上正本證明與原本無異。
不得再抗告。
                              書記官  柯  孟  伶
中    華    民    國    98    年    8     月    4     日


司法院資訊處製作；財團法人民間司法改革基金會備份。
